【裁判字號】    99,交聲,672
【裁判日期】    990531
【裁判案由】    違反道路交通管理處罰條例聲明異議
【裁判全文】
臺灣士林地方法院交通事件裁定        99年度交聲字第672號
    原處分機關  交通部公路總局臺北區監理所蘆洲監理站
    異  議  人
    即受處分人  甲○○
上列受處分人因違反道路交通管理處罰條例案件，對於交通部公
路總局臺北區監理所蘆洲監理站於民國99年4 月13日所為之處分
（原處分案號：北監蘆字第裁46－C00000000 號）聲明異議，本
院裁定如下：
    主    文
異議駁回。
    理    由
一、按汽車駕駛人，行經有燈光號誌管制之交岔路口闖紅燈，處
    新臺幣（下同）1 千800 元以上5 千400 元以下罰鍰，並記
    違規點數3 點，道路交通管理處罰條例第53條第1 項、第63
    條第1 項第3 款，分別定有明文。又道路交通管理處罰條例
    所稱之汽車，包括機器腳踏車，亦為同條例第3 條第8 款所
    明定。再按違反道路交通管理處罰條例第53條第1 項事件，
    機車駕駛人於期限內繳納罰鍰或到案聽候裁決者，處1 千80
    0 元罰鍰，違反道路交通管理事件統一裁罰基準及處理細則
    第2 條第2 項之裁罰基準表可資參照。
二、原處分意旨略以：本件異議人即受處分人甲○○於民國99年
    2 月11日14時20分，騎乘車號DSE-423 號輕型機車，在臺北
    縣淡水鎮○○路與原德路口處，經臺北縣政府警察局淡水分
    局交通分隊執勤員警攔停舉發「紅燈左轉（由中山路左轉原
    德路）」之違規，受處分人於應到案日期前提出申訴，經原
    處分機關交通部公路總局臺北區監理所蘆洲監理站審認結果
    ，仍認受處分人有上開違規情事，而依道路交通管理處罰條
    例第53條第1 項、第63條第1 項等規定，裁處受處分人新臺
    幣1 千800 元罰鍰，並記違規點數3 點等情，有卷附臺北縣
    政府警察局舉發違反道路交通管理事件通知單（北縣警交大
    字第C00000000 號）、交通部公路總局臺北區監理所蘆洲監
    理站99年4 月13日裁決書（北監蘆字第裁46－C00000000 號
    ）可稽。
三、受處分人異議意旨略以：伊於99年2 月11日農曆除夕當天，
    騎乘機車往臺北方向行駛，行經中山路下坡與原德路口，當
    時左轉綠燈號誌亮著，顯示可以左轉原德路，其他許多機車
    騎士與伊也都安全通過，且附近有政府設置監視錄影器亦可
    證明，惟舉發員警在年關除夕來臨不顧鎮民安危，仍躲在小
    巷裡開違規罰單，爰對原處分不服，依法聲明異議云云。
四、經查：本件受處分人自承於99年2 月11日14時20分，騎乘車
    號DSE- 423號輕型機車，由臺北縣淡水鎮○○路行至原德路
    口後左轉，惟矢口否認有何闖紅燈之違規行為，並以前詞置
    辯。查關於本件受處分人受舉發經過，證人即舉發員警臺北
    縣政府警察局淡水分局員警乙○○於本院調查中具結證稱：
    伊於99年2 月11日14時至16時擔服交警勤務，執勤地點是在
    臺北縣淡水鎮○○路與原德路口，當日14時許伊在該路口執
    勤時，看到受處分人騎乘DSE-423 號輕型機車從中山路往淡
    水捷運站方向行駛，到原德路口時左轉進入原德路，整個左
    轉過程都是紅燈，當時伊是站在該車左轉過後的原德路上，
    伊看到違規紅燈左轉就攔停舉發；伊當日服勤位置是站在原
    德路的大馬路旁，是在原德路的1 間當舖外面，距離違規路
    口約27公尺；伊在路口執勤時，都是確認在路口已變為紅燈
    時，還沒有通過停止線的車輛仍於紅燈狀況下通過路口，才
    會舉發；該路口公家機關所設之監視錄影器只有照原德路的
    巷子，沒有照本件紅燈左轉的路口，至於私人有無設置監視
    錄影設備伊就不曉得；伊擔服交通勤務已3 年多，與受處分
    人並無故舊恩怨，舉發當天是下午2 時多之日間，伊有戴眼
    鏡執勤，矯正後的視力是1 點2 等語（見本院99年5 月20日
    訊問筆錄）。按證人乃原處分機關舉發受處分人有違規行為
    之原證人，其並到庭具結擔保其供述之真實性，且在負擔偽
    證罪之心理處罰狀態下，證述受處分人經認定違規及舉發之
    經過，依本件卷存證據資料並無任何積極證據足資證明證人
    上述證述係屬虛偽，亦無足以令人顯信證人之證述為不可採
    之品格證據或前科證據存在，堪信為真實，執勤員警本其維
    護交通秩序安全職責所為之舉發，亦應受到合法正確之推定
    。雖受處分人質疑本件並無監視錄影證據云云，然本件違規
    事實由人之感官即可判定，並非必以科學儀器始能偵測得知
    ，尚難遽以本件並無錄影證據為佐，即遽認證人所言為不可
    信。綜上，受處分人辯稱並無於前開違規地點闖紅燈云云，
    與員警證人所述未合，洵難採信。
五、綜上，受處分人確有駕車行經有燈光號誌管制之交岔路口闖
    紅燈之違規行為，舉發機關依法舉發，原處分機關依道路交
    通管理處罰條例第53條第1 項、第63條第1 項第3 款，裁處
    受處分人1 千800 元罰鍰，並記違規點數3 點，均屬於法有
    據。本件受處分人之聲明異議，為無理由，應予駁回。
六、據上論斷，依道路交通案件處理辦法第19條，裁定如主文。
中    華    民    國    99    年    5     月    31    日
                        交通法庭法  官  孫  曉  青
上正本證明與原本無異。
如不服本裁定，應於送達後5日內向本院提出抗告狀。
                                書記官  林  蔚  菁
中    華    民    國    99    年    5     月    31    日

司法院資訊處製作；財團法人民間司法改革基金會備份。
